【裁判字號】    97,訴,1835
【裁判日期】    970805
【裁判案由】    違反毒品危害防制條例
【裁判全文】
臺灣彰化地方法院刑事判決              97年度訴字第1835號
公  訴  人  臺灣彰化地方法院檢察署檢察官
被      告  甲○○
                      號
                      號
                    現另案在臺灣彰化監獄執行中
上列被告因違反毒品危害防制條例案件，經檢察官提起公訴（九
十七年度毒偵字第一六三六、二二七五號），本院依簡式審判程
序判決如下：
    主  文
甲○○施用第一級毒品，累犯，處有期徒刑捌月；又施用第二級
毒品，累犯，處有期徒刑捌月，扣案之吸食過濾器壹組、玻璃吸
食器壹支均沒收。應執行有期徒刑壹年月，扣案之吸食過濾器
壹組、玻璃吸食器壹支均沒收。
    事  實
一、甲○○前因施用第二級毒品案件，經本院以九十六年度易字
    第四一七號判處有期徒刑四月確定，後經本院以九十六年度
    聲減字第二六九六號裁定減為有期徒刑二月確定，並於民國
    九十六年十二月三日易科罰金而執行完畢。又因施用第二級
    毒品案件，經本院以九十六年度易字第一四九八號判處有期
    徒刑六月確定，因施用第二級毒品案件，經本院以九十六年
    度易字第一七一八號判處有期徒刑五月確定，上開案件，再
    經本院以九十七年度聲字第七○六號裁定合併定其應執行之
    刑為有期徒刑十月確定，嗣於九十七年四月十日送監執行，
    現仍在臺灣彰化監獄執行中。另因施用毒品案件，經本院以
    九十五年度毒聲字第四一九號裁定送觀察、勒戒，認無繼續
    施用毒品之傾向，於九十五年九月十二日執行完畢，並經臺
    灣彰化地方法院檢察署檢察官以九十五年度毒偵字第二九八
    三號為不起訴處分確定。詎甲○○於前開觀察、勒戒執行完
    畢後五年內，仍不知悔改，復基於施用第一級毒品海洛因之
    犯意，於九十七年四月八日上午某時許，在彰化縣員林鎮○
    ○路之友人住處內，以將第一級毒品海洛因粉末置於玻璃球
    管內用火燒烤而吸其煙霧之方式，施用第一級毒品海洛因一
    次；另基於施用第二級毒品甲基安非他命之犯意，於同日下
    午某時許，在其位於彰化縣員林鎮○○里○○路○段二一七
    巷二九號居所內，以將第二級毒品甲基安非他命置於玻璃球
    管內用火燒烤而吸其煙霧之方式，施用第二級毒品甲基安非
    他命一次。嗣於九十七年四月十日上午九時三十五分許，為
    警持本院核發之搜索票至其上開居所搜索而當場查獲，並扣
    得其所有、供自己施用第二級毒品甲基安非他命所用之吸食
    過濾器一組、玻璃吸食器一支，始悉上情。
二、案經彰化縣警察局員林分局報告臺灣彰化地方法院檢察署檢
    察官偵查起訴。
    理  由
一、按除被告所犯為死刑、無期徒刑、最輕本刑為三年以上有期
    徒刑之罪或高等法院管轄第一審案件者外，於刑事訴訟法第
    二百七十三條第一項程序進行中，被告先就被訴事實為有罪
    之陳述時，審判長得告知被告簡式審判程序之旨，並聽取當
    事人、代理人、辯護人及輔佐人之意見後，裁定進行簡式審
    判程序；除簡式審判程序、簡易程序及第三百七十六條第一
    款、第二款所列之罪之案件外，第一審應行合議審判；刑事
    訴訟法第二百七十三條之一第一項、第二百八十四條之一分
    別定有明文。本件被告甲○○所犯係死刑、無期徒刑、最輕
    本刑為三年以上有期徒刑或高等法院管轄第一審案件以外之
    罪，且於本院行準備程序時就被訴事實為有罪之陳述，經受
    命法官告知簡式審判程序之旨，並聽取公訴人、被告之意見
    後，本院合議庭認無不得或不宜改依簡式審判程序進行之處
    ，經評議結果，裁定改由受命法官獨任行簡式審判程序，合
    先敘明。
二、訊據被告甲○○對於上開施用第一級毒品海洛因、第二級毒
    品甲基安非他命之犯行，均坦承不諱，且其於九十七年四月
    十日為警查獲後，經警採其尿液送驗，結果呈嗎啡、甲基安
    非他命陽性反應，此有尿液代號與真實姓名對照認證單、詮
    昕科技股份有限公司濫用藥物尿液檢驗報告各一紙在卷可稽
    ，復有照片十二幀在卷為證，以及吸食過濾器一組、玻璃吸
    食器一支扣案為憑，足徵被告之自白確與事實相符。又被告
    前因施用毒品案件，經本院以九十五年度毒聲字第四一九號
    裁定送觀察、勒戒，認無繼續施用毒品之傾向，於九十五年
    九月十二日執行完畢，並經臺灣彰化地方法院檢察署檢察官
    以九十五年度毒偵字第二九八三號為不起訴處分確定等情，
    有臺灣彰化地方法院檢察署刑案資料查註紀錄表及臺灣高等
    法院被告前案紀錄表各一份在卷可考。被告於九十五年九月
    十二日觀察、勒戒執行完畢後，五年內再犯本件施用第一級
    毒品、第二級毒品之犯行，依毒品危害防制條例第二十三條
    第二項規定，自應依法論科。本件事證明確，被告施用第一
    級毒品海洛因、第二級毒品甲基安非他命之犯行，均堪認定
    。
三、核被告所為，分別係犯毒品危害防制條例第十條第一項之施
    用第一級毒品罪、同條第二項之施用第二級毒品罪。被告為
    施用第一級毒品、第二級毒品，而持有各該級毒品，其持有
    之低度行為，應各為施用之高度行為所吸收，均不另論罪。
    再被告所犯上開二罪，係犯意各別、行為互殊，應予分論併
    罰。又被告前因施用第二級毒品案件，經本院以九十六年度
    易字第四一七號判處有期徒刑四月確定，後經本院以九十六
    年度聲減字第二六九六號裁定減為有期徒刑二月確定，並於
    九十六年十二月三日易科罰金而執行完畢等情，此有臺灣彰
    化地方法院檢察署刑案資料查註紀錄表及臺灣高等法院被告
    前案紀錄表各一份在卷可稽，其於受有期徒刑執行完畢後，
    五年以內故意再犯本件有期徒刑以上之二罪，均為累犯，應
    依刑法第四十七條第一項規定，各加重其刑。爰審酌被告曾
    因施用毒品經送觀察、勒戒後，仍未能戒斷，再犯本案之罪
    ，顯然未能善體國家設置觀察、勒戒機構，協助毒品施用者
    戒除毒癮之良法美意，及其犯罪之動機、目的、生活狀況、
    品行、所生危害，暨犯罪後坦承犯行，態度尚屬良好等一切
    情狀，分別量處如主文所示之刑，並定其應執行之刑。扣案
    之吸食過濾器一組、玻璃吸食器一支，係被告所有、供其施
    用第二級毒品甲基安非他命所用之物，此經被告供陳明確（
    本院卷第二十六頁），均應依刑法第三十八條第一項第二款
    規定，分別宣告沒收。
據上論斷，應依刑事訴訟法第二百七十三條之一第一項、第二百
九十九條第一項前段，毒品危害防制條例第十條第一項、第二項
，刑法第十一條前段、第四十七條第一項、第五十一條第五款、
第三十八條第一項第二款，判決如主文。
本案經檢察官蔡曉崙到庭執行職務。
中    華    民    國    97    年    8     月    5     日
                        刑事第六庭    法  官  鄭舜元
以上正本證明與原本無異。
如不服本判決，應於判決送達後10日內，向本院提出上訴書狀，
上訴書狀應「敘述具體上訴理由」，並按他造當事人之人數附繕
本。「切勿逕送上級法院」。
中    華    民    國    97    年    8     月    5     日
                                      書記官  陳秀香
附錄：論罪科刑法條：
毒品危害防制條例第十條：
施用第一級毒品者，處六月以上五年以下有期徒刑。
施用第二級毒品者，處三年以下有期徒刑。


司法院資訊處製作；財團法人民間司法改革基金會備份。
